臺灣士林地方法院刑事判決　　　　　　　96年度易字第1202號
公　訴　人　臺灣士林地方法院檢察署檢察官
被　　　告　甲○○
　　　　　　　　　　　3 樓
上列被告因毒品危害防制條例案件，經檢察官提起公訴（96年度
毒偵字第978 號）並於96年12月5 日審理期日當庭追加起訴，被
告於準備程序中就被訴事實為有罪之陳述，本院裁定依簡式審判
程序審理，並判決如下：
    主  文
甲○○施用第二級毒品，累犯，處有期徒刑柒月，減為有期徒刑
月又拾伍日，如易科罰金，以新臺幣壹仟元折算壹日，扣案之
第二級毒品安非他命拾壹包（總毛重貳拾貳點貳柒公克）、安非
他命殘渣伍拾包（即包裝袋內量微無法秤重之安非他命，不含包
裝袋）均沒收銷燬，裝盛前開安非他命、安非他命殘渣之包裝袋
陸拾壹個、安非他命吸食器拾支、安非他命吸食器壹組均沒收；
又施用第二級毒品，累犯，處有期徒刑柒月，減為有期徒刑月
又拾伍日，如易科罰金，以新臺幣壹仟元折算壹日，扣案之第二
級毒品安非他命拾柒包（總毛重捌點壹伍公克）均沒收銷燬，裝
盛前開安非他命之包裝袋拾柒個、安非他命吸食器貳組、玻璃管
伍支、塑膠鏟肆支、分裝夾鍊袋壹包均沒收；應執行有期徒刑陸
月，如易科罰金，以新臺幣壹仟元折算壹日，扣案之第二級毒品
安非他命貳拾捌包（總毛重拾點肆貳公克）、安非他命殘渣伍
拾包（即包裝袋內量微無法秤重之安非他命，不含包裝袋）均沒
收銷燬，裝盛前開安非他命、安非他命殘渣之包裝袋柒拾捌個、
安非他命吸食器組、安非他命吸食器拾支、玻璃管伍支、塑膠
鏟肆支、分裝夾鍊袋壹包均沒收。
    事  實
一、甲○○於民國91年間因施用第二級毒品案件，經本院裁定送
    觀察、勒戒，於92年3 月7 日釋放出所，並由臺灣士林地方
    法院檢察署檢察官以91年度毒偵字第1339號為不起訴處分確
    定；又於95年間因施用第二級毒品案件，經本院於96年1 月
    5 日以95年度易字第1692號判決判處有期徒刑3 月確定，於
    96 年3月20日易科罰金執行完畢（構成累犯）。詎其仍未戒
    除毒癮，於前開觀察勒戒執行完畢釋放後5 年內，又萌施用
    第二級毒品安非他命之犯意，而為下列行為：
(一)於96年3 月22日20時許左右，在臺北市○○區○○路4 段58
    巷28弄9 號3 樓住處，以將安非他命倒在玻璃球裡點火吸食
    煙霧之方式，施用第二級毒品安非他命1 次，嗣於96年3 月
    24日13時許，為警在上址搜索查獲，並扣得第二級毒品安非
    他命11包（總毛重22.27 公克）、毒品殘渣袋50個、安非他
    命吸食器10支、安非他命吸食器1 組，被告經警採尿送驗結
    果，確呈安非他命及甲基安非他命陽性反應。
(二)於96年4 月6 日10時許左右，在臺北市○○區○○路4 段58
    巷28弄9 號3 樓住處，將安非他命置入吸食器上之玻璃球以
    火燻烤成煙後吸食煙霧之方式，施用第二級毒品安非他命1
    次，嗣於同日12時25分許，為警在上址搜索查獲，並扣得第
    二級毒品安非他命17包（總毛重8.15公克）、安非他命吸食
    器2 組、玻璃管5 支、塑膠鏟4 支、分裝夾鍊袋1 包，被告
    於同日15時許經警採尿送驗結果，確呈安非他命及甲基安非
    他命陽性反應。
二、案經臺北市政府警察局松山分局及基隆市警察局報告臺灣士
    林地方法院檢察署檢察官偵查起訴。
    理　由
一、上揭事實，業據被告甲○○於警詢、偵查中及本院審理時坦
    承不諱，且被告為臺北市政府警察局松山分局採集之尿液，
    經送請臺灣尖端先進生技醫藥股份有限公司以酵素免疫分析
    法初步檢驗、氣相層析質譜儀分析法確認檢驗之檢驗結果，
    確呈安非他命及甲基安非他命陽性反應，有臺北市政府警察
    局偵辦毒品案件尿液檢體委驗單及該公司於96年3 月30日出
    具（報告序號為松山-12 號、尿液檢體編號為022062號）之
    濫用藥物檢驗報告各1 紙（詳96年度毒偵字第738 號偵查卷
    第46、47頁）；為基隆市警察局採集之尿液，經送請臺灣尖
    端先進生技醫藥股份有限公司以上述方法進行檢驗，亦呈安
    非他命及甲基安非他命陽性反應，有基隆市警察局偵辦毒品
    案件尿液檢體對照表及該公司於96年4 月18日出具（報告序
    號為基刑-3號、尿液檢體編號為00000000號）之濫用藥物檢
    驗報告各1 紙（詳96年度毒偵字第978 號偵查卷第4 、5 頁
    ）附卷可稽。足認被告上開自白與事實相符，應甚明確。又
    被告因施用第二級毒品案件，經本院裁定送觀察、勒戒，於
    92年3 月7 日釋放出所，並由臺灣士林地方法院檢察署檢察
    官以91年度毒偵字第1339號為不起訴處分確定；於95年間又
    因施用第二級毒品案件，經本院於96年1 月5 日以95年度易
    字第16 92 號判決判處有期徒刑3 月確定等情，有臺灣士林
    地方法院檢察署91年度毒偵字第1339號不起訴處分書、95年
    度毒偵字第18 95 號起訴書、本院95年度易字第1692號判決
    書及臺灣高等法院被告前案紀錄表各1 份在卷可憑，是本件
    被告係於觀察、勒戒執行完畢釋放後5 年內再犯施用第二級
    毒品罪。本件事證明確，被告施用第二級毒品犯行，堪以認
    定。
二、核被告甲○○所為，係犯毒品危害防制條例第10條第2 項之
    施用第二級毒品罪，所犯2 罪間，犯意各別，行為互殊，應
    予分論併罰。其施用前後持有第二級毒品安非他命之低度行
    為，應為施用之高度行為所吸收，不另論罪。又被告有如事
    實欄所載之前科執行情形，此有臺灣高等法院被告前案紀錄
    表在卷可參，其於96年3 月20日前案有期徒刑易科罰金執行
    完畢後，5 年內故意再犯本件有期徒刑以上之罪，為累犯，
    應依刑法第47條第1 項規定加重其刑。另起訴書雖未敘及事
    實欄所載被告甲○○於96年3 月22日20時許左右施用第二級
    毒品安非他命之犯行，惟此部分已據蒞庭檢察官於本院96年
    12月5 日審理期日時當庭追加起訴，本院自得併予審究，附
    此敘明。爰審酌被告前因施用毒品經本院裁定觀察、勒戒，
    猶不能斷絕毒癮而一再施用，顯見其自制力薄弱，惟其施用
    毒品僅屬自殘行為，對於他人之法益尚無直接之侵害，及其
    犯後坦承犯行，態度尚稱良好等一切情狀，量處如主文所示
    之宣告刑。又被告所犯上開犯行，時間均在96年4 月24日之
    前，合於中華民國九十六年罪犯減刑條例第2 條第1 項第3
    款之規定，均減其宣告刑2 分之1 ，並定應執行刑及諭知易
    科罰金之折算標準。末查，扣案之安非他命28包（總毛重30
    .42 公克）、安非他命殘渣袋50包（即包裝袋內量微無法秤
    重之安非他命，不含包裝袋），係查獲之第二級毒品，不問
    是否屬於犯人所有，均應依毒品危害防制條例第18條第1項
    前段之規定，諭知沒收銷燬；裝置上開安非他命、安非他命
    殘渣之包裝袋78個、安非他命吸食器3 組、安非他命吸食器
    10支及玻璃管5 支、塑膠鏟4 支、分裝夾鍊袋1 包為被告所
    有供施用毒品犯罪所用之物，業據被告供承明確，爰依刑法
    第38條第1 項第2 款、第3 項規定宣告沒收。
三、起訴意旨另以：被告於96年1 月5 日起至96年4 月6 日10時
    許止，以每3 至4 日1 次之頻率，反覆施用第二級毒品安非
    他命多次，與本院前揭論科部分為集合犯裁判上一罪等語。
    惟此部分業經公訴檢察官於本院審理時，當庭減縮犯罪事實
    為96年4 月6 日10時許左右施用1 次。且查，參照行政院衛
    生署藥物食品檢驗局81年2 月8 日（81）藥檢壹字第1156號
    函所示，個人口服投與甲基安非他命後，其尿液中能否驗出
    安非他命陽性反應，與其投與方式、投與量、個人體質、採
    尿時間及檢測儀器之精密度等有關，一般而言，約70% 於口
    服投與後24小時內自尿中排出，約90% 於96小時內自尿中排
    出，從而吸食時間距採集尿液時間最長可能不會超過4 日。
    本件被告於96年4 月6 日15時許為警採得之尿液中固然驗得
    安非他命、甲基安非他命陽性反應，可認其於採尿回溯前96
    小時內某時有施用安非他命1 次，足資為被告自白於96年4
    月6 日10時許有施用1 次安非他命之佐證，此外，96年4 月
    6 日前多次施用第二級毒品犯嫌，除追加起訴之96年3 月22
    日20時許左右外，均乏其他積極證據佐證，無從為有罪之認
    定。惟起訴意旨認此與前開論罪科刑部分既有集合犯之包括
    一罪關係，爰不另為無罪之諭知，附此敘明。
據上論斷，應依刑事訴訟法第273 條之1 第1 項、第299 條第1
項前段，毒品危害防制條例第10條第2 項、第18條第1 項前段，
刑法第11條、第47條第1 項、第38條第1 項第2 款、第51條第5
款、第41條第1 項前段、第2 項，中華民國九十六年罪犯減刑條
例第2 條第1 項第3 款、第7 條、第9 條，判決如主文。
本案經檢察官徐名駒到庭執行職務。
中　　華　　民　　國　　96　　年　　12　　月　　19　　日
　　　　　　      刑事第一庭法　官　洪英花
以上正本證明與原本無異。
如不服本判決，應於收受送達後10日內向本院提出上訴書狀，其
未敘述上訴之理由者並得於提起上訴後20日內向本院補提理由書
（均須按他造當事人之人數附繕本）。
                            書記官  趙彩彤
中　　華　　民　　國　　96　　年　  12　　月　　 24　　日
附錄本案論罪科刑法條之依據：
毒品危害防制條例第10條
施用第一級毒品者，處6 月以上5 年以下有期徒刑。
施用第二級毒品者，處3 年以下有期徒刑。
